臺灣高等法院民事裁定
109年度抗字第704號
抗  告  人  林秀蘭  
上列抗告人因與相對人許永壽間停止執行事件，對於民國109年3
月27日臺灣新北地方法院所為裁定109年度聲字第76號裁定，提
起抗告，本院裁定如下： 
    主      文
抗告駁回。
抗告費用由抗告人負擔。  
    理      由
一、聲請及抗告意旨略以：相對人以抗告人及林家溢為債務人，
    執原法院104年度訴字第1425號及本院105年度重上字第61號
    民事確定判決（下稱系爭確定判決）為執行名義（下稱系爭
    執行名義），向原法院聲請以108年度司執字第118702號拆
    屋還地等執行事件（下稱系爭執行事件），對坐落於新北市
    ○○區○○○段0000地號土地（下稱系爭土地）上門牌號碼同區
    大同南路82巷7號房屋（下稱系爭房屋）實施拆除之強制執
    行，惟系爭確定判決未就系爭房屋占有系爭土地之法律權源
    予以詳查，顯有可議之處，抗告人已提起債務人異議之訴，
    由原法院以109年度訴字第846號事件審理中，其自得依強制
    執行法第18條第1項規定，聲請准予供擔保後，於上開債務
    人異議之訴判決確定前，停止系爭執行事件。原裁定駁回抗
    告人之聲請，尚有未當，爰提起抗告，請求廢棄原裁定等語
    。
二、按強制執行程序開始後，除法律另有規定外，不停止執行。
    但於債務人提起異議之訴，法院因必要情形或依聲請定相當
    並確實之擔保，得為停止強制執行之裁定，強制執行法第18
    條第1項、第2項定有明文。明示以不停止執行為原則，例外
    規定得停止執行，倘債務人或第三人憑一己之意思，即可達
    到停止執行之目的，與該條所定原則上不停止執行之立法意
    旨有違，且無法防止債務人或第三人濫行訴訟以拖延執行，
    致害及債權人權益。故受訴法院於准否債務人或第三人提供
    擔保停止執行，須於裁定中表明有如何停止執行之必要性，
    而有無停止執行必要，係由法院依職權裁量定之，應就異議
    之訴在法律上是否顯無理由，以及如不停止執行，債務人或
    第三人之權利是否可能因繼續執行而受損害，或將來是否難
    於回復執行前之狀態，及倘予停止執行，是否無法防止債務
    人濫行訴訟以拖延執行，致債權人之權利無法迅速實現等各
    種情形予以斟酌，以資平衡兼顧債務人及債權人雙方之利益
    。於債務人聲明願供擔保時，亦然。非謂債務人以提起異議
    之訴為由且聲明願供擔保而聲請停止強制執行程序時，法院
    須一律予以准許（最高法院98年度台抗字第375號、101年度
    台抗字第787號裁定意旨參照）。
三、經查：
　㈠相對人前以系爭執行名義，就系爭確定判決訴訟費用及不當
    得利部分，聲請原法院以107年度司執字第89642號強制執行
    事件，拍賣債務人林家溢所有之系爭房屋，拍賣公告中並已
    註明系爭房屋無權占用系爭土地，業經相對人提起拆屋還地
    訴訟勝訴確定等語，抗告人仍予應買，並取得系爭房屋之不
    動產權利移轉證書，嗣相對人再執系爭執行名義另向原法院
    聲請以系爭執行事件強制拆除系爭房屋等情，業經本院調取
    原法院107年度司執字第89642號強制執行事件及系爭執行事
    件卷宗核閱無誤，有原法院特別拍賣公告、民事聲明應買狀
    、原法院不動產權利移轉證書等影本附卷可憑（見本院卷第
    31-39頁）。是抗告人雖非系爭確定判決所載之債務人，然
    仍為該物上請求權確定判決既判力效力所及之人，相對人得
    聲請系爭執行事件以拆屋還地，合先敘明。
　㈡抗告人雖已就系爭執行事件提起債務人異議之訴，惟觀諸其
    起訴狀所載內容（見原審卷第5-7頁），無非以系爭確定判
    決言詞辯論終結前已存在之事由，指摘該判決有所不當，已
    難認與強制執行法第14條第1項之規定相符，而容有濫行訴
    訟以拖延執行之虞；且抗告人既明知系爭房屋無權占用系爭
    土地，相對人並已取得拆屋還地之勝訴確定判決，而仍願應
    買，復未具體說明系爭執行事件有何停止執行之必要性，自
    不能僅因其業已提起債務人異議之訴，即認確有停止執行之
    必要。從而，本院經斟酌上情，認系爭執行程序並無停止之
    必要，原裁定駁回抗告人之聲請，於法尚無違誤。本件抗告
    意旨指摘原裁定不當，聲明廢棄，為無理由，應予駁回。
四、據上論結，本件抗告為無理由，爰裁定如主文。
中　　華　　民　　國　　109 　年　　8 　　月　　25　　日
                  民事第二十庭
                        審判長法  官  吳燁山
                              法  官  林玉蕙
                              法  官  馬傲霜
正本係照原本作成。
本裁定除以適用法規顯有錯誤為理由外，不得再抗告。如提起再
抗告，應於收受送達後10日內委任律師為代理人向本院提出再抗
告狀。並繳納再抗告費新臺幣１千元。
中　　華　　民　　國　　109 　年　　8 　　月　　25　　日

　　　　　　　　　　　　　    書記官  崔青菁